# 请教各位版主，新金融工具准则中有关权益工具投资和债务工具投资的区分

提问人：致弈 时间：2018-05-23 16:45:26
最近在学习新金融工具准则，看到网上有讨论说新准则明确了金融资产如何区分为权益工具投资还是债务工具投资：
发行人和投资人两边是对称的，例如，如果从发行人角度属于一项金融负债，则从投资人角度该金融资产应当归类为债务工具投资。
我说得不是太准确，但大致是这个意思。请问上述判断方法可以在准则中找到依据吗？

回答人：chenyiwei
《金融负债与权益工具的区分及相关会计处理规定》（财会[2014]13号）：
五、投资方购入金融工具的分类 金融工具投资方（持有人）考虑持有的金融工具或其组成部分是权益工具还是债务工具投资时，应当遵循金融工具确认和计量准则和本规定的相关要求，通常应当与发行方对金融工具的权益或负债属性的分类保持一致。例如，对于发行方归类为权益工具的非衍生金融工具，投资方通常应当将其归类为权益工具投资。
但这并不绝对，如优先股、永续债，发行方可能符合作为权益工具的条件，但投资方可能更多地将其作为债务工具投资看待，监管指标计算的要求也不同。

提问人：3315880 时间：2018-07-03 00:12:43
我公司最近也在研究此问题，并针对此问题与事务所和发行方（我公司母公司）均进行了讨论。想请教陈版，在满足什么要求，或在什么情况下，投资方和发行方可以分类不一致？

回答人：chenyiwei
例如，明股实债投资，但“债”的性质并不是体现在直接被投资企业层面，而是体现在其母公司层面，所以直接被投资企业仍可确认股本和资本公积增加，但投资方按债权投资处理。